---
title: "Treball Pràctic d'Estadística Aplicada"
---

```{r setup, include=FALSE}
library(tidyverse)
knitr::opts_chunk$set(echo = FALSE)
if(!exists('.ID')){
  .ID = '2002963'
}
load(sprintf('04-dades_aleatori/%s.RData', .ID))
```

## LES DADES

El conjunt de dades que utilitzarem conté les dades de les espècies de plantes alpines _`r SPECIE1.LONG`_  i _`r SPECIE2.LONG`_ observades a la zona de Lieu-dit Aravo, al municipi de Valloire (França). A 75 zones es va registrar l'abundància de les dues espècies i diferentes característiques de la zona mostrejada. 

* `Site`: Identificador del lloc de mostreig.
* ``r SPECIE1``: Estimació de la taxa de l'abundància de l'espècie _`r SPECIE1.LONG`_  a la zona mostrejada.
* ``r SPECIE2``: Estimació de la Taxa de l'abundància de l'espècie _`r SPECIE2.LONG`_  a la zona mostrejada.
* `Slope`: Inclinació del terreny (en graus).
* `Form`: Caracterització microtopogràfica de la forma del terreny en cinc categories: convex (_convexity_), pendent convex (_convex slope_), pendent accentuat (_right slope_), pendent còncau (_concave slope_), còncau (_concavity_).
* `PhysD`: Pertorbació física. Percentatge de sòl sense vegetació a causa de processos físics.
* `ZoogD`: Pertorbació zoogènica. Quantitat de sòl sense vegetació a causa de l'activitat de la marmota: no; alguns (_some_); alt (_high_).

```{r, include=FALSE}
url = sprintf("https://moodle2.udg.edu/pluginfile.php/1681165/mod_folder/content/0/%s.xlsx", .ID)
```

El conjunt de dades el trobareu disponible en format Excel a [`r url`](`r url`).

## MOLT IMPORTANT: INSTRUCCIONS 

__SI NO SEGUEIXES AQUESTES INSTRUCCIONS, POT SER QUE OBTINGUIS UN 0 A LA NOTA DEL TREBALL.__

* __És un treball on s’han de mostrar l’assoliment dels continguts, procediments i mètodes de l’assignatura__.
* El treball que presenteu ha de ser __anònim__. El vostre nom no hi pot aparèixer, únicament pot aparèixer-hi el codi UdG del grup.
* Cal __raonar__ els __resultats__ i les __passes seguides__ per aconseguir-los. 
* Feu una __captura de pantalla__ amb el menú i els camps que heu utilitzat. 
* Incorporeu només les sortides numèriques i gràfiques d’R __que creieu indispensables acompanyades sempre d’una explicació/valoració__. No es valoraran els apartats que es limitin a copiar sortides d’R. 
* Es valorarà molt positivament __la claredat i la concisió__ en la presentació de resultats. 
* Com en tots els treballs de la carrera, en cada lliurament hi haurà d’haver un apartat introductori i un de conclusions. No cal incorporar un apartat de bibliografia.

> Aquest treball pràctic està dividit en dues parts. Cadascuna de les parts té un termini de lliurament i s’ha de __lliurar a través del mòdul de Recollida de treballs i pràctiques del moodle__. No s’acceptaran els treballs pràctics que es lliurin fora del termini. 
>
> __MOLT IMPORTANT: cada una de les parts del treball s’han de lliurar en un arxiu pdf. No s'acceptaran treballs amb cap altre format.__

\newpage

## LLIURAMENT 1 (24 d'abril)

1. Feu una estadística descriptiva (numèrica i gràfica) de la variable __`r NUM_RND[1]`__. _(0.5 punt)_ 

2. Feu una estadística descriptiva (numèrica i gràfica) de la variable __`r CAT_RND[1]`__. _(0.5 punt)_

3. Feu una estadística descriptiva conjunta (numèrica i gràfica) de les variables __`r CAT_RND[2]`__ i __`r SPECIE1`__. _(1 punt)_

4. Crea una nova variable que prengui el valor 'alt' si __`r SPECIE1`__ és superior a 1, i 'baix' altrament. Feu un descriptiva conjunta (numèrica i gràfica) d'aquesta variable i la variable `ZoogD`. _(1.5 punt)_

5. Feu una estadística descriptiva conjunta (numèrica i gràfica) del logarítme (funció `log()` d'R) de la variable __`r SPECIE2`__ i la variable __`r NUM_RND[2]`__. _(1.5 punt)_

