---
title: "Treball Pràctic d'Estadística Aplicada"
output: pdf_document
---

```{r setup, include=FALSE}
library(tidyverse)
library(knitr)
knitr::opts_chunk$set(echo = FALSE)
if(!exists('.ID')){
  .ID = '2002963'
}
load(sprintf('04-dades_aleatori/%s.RData', .ID))
```

## LES DADES

El conjunt de dades que utilitzarem conté les dades de les espècies de plantes alpines _`r SPECIE1.LONG`_  i _`r SPECIE2.LONG`_ observades a la zona de Lieu-dit Aravo, al municipi de Valloire (França). A 75 zones es va registrar l'abundància de les dues espècies i diferents característiques de la zona mostrejada. 

* `Site`: Identificador del lloc de mostreig.
* ``r SPECIE1``: Estimació de la taxa de l'abundància de l'espècie _`r SPECIE1.LONG`_  a la zona mostrejada.
* ``r SPECIE2``: Estimació de la Taxa de l'abundància de l'espècie _`r SPECIE2.LONG`_  a la zona mostrejada.
* `Slope`: Inclinació del terreny (en graus).
* `Form`: Caracterització microtopogràfica de la forma del terreny en cinc categories: convex (_convexity_), pendent convex (_convex slope_), pendent accentuat (_right slope_), pendent còncau (_concave slope_), còncau (_concavity_).
* `PhysD`: Pertorbació física. Percentatge de sòl sense vegetació a causa de processos físics.
* `ZoogD`: Pertorbació zoogènica. Quantitat de sòl sense vegetació a causa de l'activitat de la marmota: no; alguns (_some_); alt (_high_).

```{r, include=FALSE}
url = sprintf("https://moodle2.udg.edu/pluginfile.php/1681165/mod_folder/content/0/%s.xlsx", .ID)
```

El conjunt de dades el trobareu disponible en format Excel a [`r url`](`r url`).

Primeres línias del conjunt de dades:

```{r, echo=FALSE}
knitr::kable(head(dades))
```

\newpage

## SOLUCIÓ

#### 1. Feu una estadística descriptiva (numèrica i gràfica) de la variable __`r NUM_RND[1]`__. _(0.5 punt)_ 

La descriptiva numèrica ha de contenir, com a mínim, el nombre d'observacions, la mitjana, la desviació estàndard, els quartils (primer, mediana i tercer).

```{r}
dades$var = dades[[NUM_RND[1]]]
dades %>%
  summarise(
    n = n(),
    mitjana = mean(var),
    sd = sd(var),
    Q1 = quantile(var, 0.25),
    mediana = median(var),
    Q3 = quantile(var, 0.75)
  ) %>%
  knitr::kable(digits = 3)
```

La descriptiva gràfica hauria de contenir o bé l'histograma o bé el gràfic de caixa.

```{r, fig.show='hold', out.width="50%"}
hist(dades$var, xlab = NUM_RND[1], ylab = 'Freqüència', main = sprintf("Histograma\nvariable %s", NUM_RND[1]))
bx = boxplot(dades$var,  ylab = NUM_RND[1], main = sprintf("Caixa de dispersió\nvariable %s", NUM_RND[1]))
str_atipic = 'No hi ha dades atípiques'
if(length(bx$out) == 1) str_atipic = sprintf("Hi ha una dada atípica, l'observació %d", bx$out)
if(length(bx$out) > 1) str_atipic = sprintf("Hi ha diferents dades atípiques, les observacions: %s",
                                            paste(bx$out, collapse = ', '))
```

**Comentaris**

* Biaix a la dreta.
* `r str_atipic`. (En cas que no s'hagi fet el gràfic de caixa, pot no comentar-se aquest aspecte).

#### 2. Feu una estadística descriptiva (numèrica i gràfica) de la variable __`r CAT_RND[1]`__. _(0.5 punt)_

La descriptiva numèrica hauria de contenir la taula de freqüències absoluta i relativa (en tant per u o en tant per cent).

```{r}
dades$var = dades[[CAT_RND[1]]]
tab <- count(dades, Categories = var, name = 'Freq.absoluta') %>%
  mutate(`Freq.relativa` = prop.table(`Freq.absoluta`),
         `Percentatge` = `Freq.relativa` * 100) 
tab %>%
  knitr::kable(digits = 3)

tab_max = tab %>%
  slice_max(Freq.absoluta)
if(nrow(tab_max) == 1){
  str_mode = sprintf('La moda de la variable és `%s`.', tab_max$Categories)
}else{
  str_mode = sprintf('Les categòries modals són %s.', paste(sprintf("`%s`", tab_max$Categories), collapse=', '))
}
```

La descriptiva gràfica hauria de contenir o bé un gràfic de barres o un gràfic de pastís.

```{r, fig.show='hold', out.width="50%"}
barplot(tab$Freq.absoluta, names.arg = tab$Categories)
pie(tab$Freq.absoluta, labels = tab$Categories)
```

**Comentaris**

* `r str_mode`

#### 3. Feu una estadística descriptiva conjunta (numèrica i gràfica) de les variables __`r CAT_RND[2]`__ i __`r SPECIE1`__. _(1 punt)_

La descriptiva numèrica hauria de contenir, com a mínim, el nombre d'observacions, la mitjana, la desviació estàndard, els quartils (primer, mediana i tercer) per cada categoria.

```{r}
dades$var_cat = dades[[CAT_RND[2]]]
dades$var = dades[[SPECIE1]]
dades %>%
  group_by(var_cat) %>%
  summarise(
    n = n(),
    mitjana = mean(var),
    sd = sd(var),
    Q1 = quantile(var, 0.25),
    mediana = median(var),
    Q3 = quantile(var, 0.75)
  ) %>%
  knitr::kable(digits = 3)
```

La descriptiva gràfica hauria de contenir un gràfic amb múltiples caixes de dispersió.

```{r}
boxplot(var~var_cat, data= dades, xlab = CAT_RND[2], ylab = SPECIE1,
        main = 'Caixes de dispersió múltiples')
```

**Comentaris**

* Caldria comparar els resultats entre els diferents grups.


#### 4. Crea una nova variable que prengui el valor 'alt' si __`r SPECIE1`__ és superior a 1, i 'baix' altrament. Feu un descriptiva conjunta (numèrica i gràfica) d'aquesta variable i la variable `ZoogD`. _(1.5 punt)_

La descriptiva numèrica consta de diferents taules: taula de contingència i taules marginals. A continuació es detallen les diferents possibilitats.

* Taula de contingència:

    ```{r}
    dades$var_bin = if_else(dades[[SPECIE1]] > 1, 'alt', 'baix')
    dades$var_cat = dades[['ZoogD']]
    tab = with(dades, table(var_bin, var_cat))
    knitr::kable(tab)
    # dades %>%
    #   count(` `= var_bin, var_cat) %>%
    #   pivot_wider(names_from = var_cat, values_from = n) %>%
    #   knitr::kable()
    ```

* Taula de freqüències relatives

```{r}
kable(addmargins(100*prop.table(tab)), digits = 2)
```

* Taula de les marginals fila

```{r}
kable(addmargins(100*prop.table(tab, 1))[-(1+nrow(tab)),], digits = 2)
```

* Taula de les marginals columna

```{r}
kable(addmargins(100*prop.table(tab, 2))[,-(1+ncol(tab))], digits = 2)
```

Per la descriptiva gràfica tenim diferents opcions, algunes d'elles són:

```{r, fig.show='hold', out.width="50%"}
lattice::barchart(tab, auto.key = TRUE, main = 'Gràfic barres\nFreqüències absolutes (opció 1)')
lattice::barchart(t(tab), auto.key = TRUE, main = 'Gràfic barres\nFreqüències absolutes (opció 2)')
lattice::barchart(prop.table(tab, 1), auto.key = TRUE, main = 'Gràfic barres\nMarginals (opció 1)')
lattice::barchart(t(prop.table(tab, 2)), auto.key = TRUE, main = 'Gràfic barres\nMarginals (opció 2)')
```

**Comentaris**

* Cal comparar les categories i plantejar semblances o diferències.

#### 5. Feu una estadística descriptiva conjunta (numèrica i gràfica) del logarítme (funció `log()` d'R) de la variable __`r SPECIE2`__ i la variable __`r NUM_RND[2]`__. _(1.5 punt)_

```{r}
dades$lvar1 = log(dades[[SPECIE2]])
dades$var2 = dades[[NUM_RND[2]]]
dades$lvar2 = log(dades[[NUM_RND[2]]])
```

Cal descriure de manera numèrica el logaritme de la variable `r SPECIE2` i la variable `r NUM_RND[2]` (o el del seu logaritme). A continuació es mostren les descriptives d'aquestes variables: 

```{r}
dades %>%
  select(a = lvar1, b = var2, c = lvar2) %>%
  pivot_longer(everything(), values_to = 'var') %>%
  filter(is.finite(var)) %>%
  group_by(name) %>%
  summarise(
    n = n(),
    mitjana = mean(var),
    sd = sd(var),
    Q1 = quantile(var, 0.25),
    mediana = median(var),
    Q3 = quantile(var, 0.75)
  ) %>%
  mutate(name = c(paste0('log.', SPECIE2), NUM_RND[2], paste0('log.', NUM_RND[2]))) %>%
  kable(digits = 3)

dades_finite = dades %>%
  select(lvar1, var2,lvar2) %>%
  filter(is.finite(lvar2))
```

* La correlació entre el logaritme de la variable `r SPECIE2`, la variable `r NUM_RND[2]` és `r round(cor(dades$lvar1, dades$var2), 4)`.
* La correlació entre el logaritme de la variable `r SPECIE2` i el logaritme de la variable `r NUM_RND[2]` és `r round(cor(dades_finite$lvar1, dades_finite$lvar2), 4)`.

La descriptiva gràfica hauria de constar d'un gràfic de dispersió entre les dues variables. A continuació es mostren les dues opcions que s'admetrien com a correctes (logaritme de la variable `r SPECIE2` vs la variable `r NUM_RND[2]` o logaritme de la variable `r SPECIE2` vs logaritme de la variable `r NUM_RND[2]`).

```{r, fig.show='hold', out.width="50%"}
plot(lvar1~var2, data=dades, xlab = NUM_RND[2], ylab = paste0('log.', SPECIE2))
plot(lvar1~lvar2, data=dades, xlab = paste0('log.', NUM_RND[2]), ylab = paste0('log.', SPECIE2))
```

**Comentaris**

* Cal comentar la direcció i la magnitud de la correlació.
