---
title: "Guia per corregir el treball d'Estadística Aplicada"
output: 
  pdf_document: 
    extra_dependencies: wrapfig
header-includes:
  - \usepackage[catalan]{babel}
---

```{r setup, include=FALSE}
knitr::opts_chunk$set(echo=FALSE, comment = " ", fig.align = 'center')
library(dplyr)
library(tidyr)
library(readr)
library(ggplot2)
library(lmtest)
library(readxl)
library(stringr)
if(!exists(".ID")) .ID = '2002963'
penguins = read_excel( sprintf("05-enunciat/penguins_%s.xlsx", .ID))
url_dades = sprintf("https://moodle2.udg.edu/pluginfile.php/1890669/mod_folder/content/0/penguins_%s.xlsx", .ID)
```

# Descripció del conjunt de dades del treball _`r .ID`_

* En aquest apartat cal descriure les dades disponibles, i tal com es demana, resumir-les en __una__ sola taula. Una possible taula podria ser com la que es mostra a continuació:

```{r, echo=FALSE}
desc_categoric = penguins %>%
  mutate(year = as.character(year)) %>%
  select(species, island, sex, year) %>%
  pivot_longer(everything(), names_to = 'C1', values_to = 'C2') %>%
  count(C1, C2) %>%
  group_by(C1) %>%
  mutate(C1 = c(C1[1], rep("", length(C1)-1)),
         C2 = sprintf("\\textit{%s}", str_to_title(C2)),
         p = prop.table(n),
         text = sprintf("%d (%.1f%%)", n, 100*p))
desc_numeric = penguins %>%
  select(-species, -island, -sex, -year) %>%
  pivot_longer(everything(), names_to = 'C1', values_to = 'C2') %>%
  group_by(C1) %>%
  summarise(m = mean(C2), s = sd(C2)) %>%
  mutate(C2 = "",
         text = sprintf("     %0.2f (%0.2f)", m, s))
bind_rows(desc_numeric, desc_categoric) %>%
  mutate(C1 = str_replace(str_replace(str_to_title(str_replace(C1, "_", " ")), "_mm", " (mm)"), "_g", " (g)")) %>%
  select(C1,C2,text) %>%
  knitr::kable(align = 'llr', caption = "Per les variables numèriques es mostra la mitjana i la desviació estandard, per les categòriques les freqüencies absolutes i relatives en tant per cent.", 
               col.names = c('Variable', 'Categoria', sprintf('n=%d', nrow(penguins))))
```

* És important que les __variables numèriques__ continguin la mitjana o la mediana com a mesura de centralitat, i la desviació estàndard o l'amplitud interquartílica o el primer i segon quartil com a mesures de dispersió. Com a mesura de dispersió també es podria acceptar mostrar el mínim i el màxim.
* Les __variables categòriques__ hauran de contenir les freqüències absolutes de cada categoria, i les freqüències relatives. Aquestes últimes poden ser en tant per u (proporcions) o tant per cent (percentatge).
* Per valorar si els estadístics que es mostren al treball són correctes, podeu fer servir la següent taula, on trobareu tots els estadístics calculats pel treball corregit:


```{r, echo=FALSE}
penguins %>%
  select(-species, -island, -sex) %>%
  pivot_longer(everything(), names_to = 'Variable') %>%
  mutate(Variable = str_replace(str_replace(str_to_title(str_replace(Variable, "_", " ")), "_mm", " (mm)"), "_g", " (g)")) %>%
  group_by(Variable) %>%
  summarise(Mitj. = mean(value), Desv. = sd(value), AIQ = IQR(value),
            Mínim = min(value), Q1 = quantile(value, 0.25), Mediana = median(value), Q3 = quantile(value, 0.75), Màxim = max(value),
            `CV` = sd(value)/mean(value)) %>%
  knitr::kable(digits = c(1,1,1,1,1,1,1,1,1,4))
```

* La variable `year` pot ser considerada numèrica o categòrica. Les dues opcions són vàlides.


# Sobre el bec dels pingüins

* En aquest apartat l'objectiu és construir la nova variable `difference` i descriure-la per donar arguments a favor o en contra de la hipòtesi que la llargada del bec és aproximadament 2.5 vegades més gran que la profunditat del bec.

* Un cop s'hagi creat la  variable `difference = bill_length_mm - 2.5 * bill_depth_mm` s'ha de resumir amb alguns dels estadístics clàssics:

```{r, echo=FALSE}
(dat <- penguins %>%
  transmute(difference = bill_length_mm - 2.5 * bill_depth_mm)) %>%
  pivot_longer(everything(), names_to = 'Variable') %>%
  mutate(Variable = str_replace(str_replace(str_to_title(str_replace(Variable, "_", " ")), "_mm", " (mm)"), "_g", " (g)")) %>%
  group_by(Variable) %>%
  summarise(Mitj. = mean(value), Desv. = sd(value), AIQ = IQR(value),
            Mínim = min(value), Q1 = quantile(value, 0.25), Mediana = median(value), Q3 = quantile(value, 0.75), Màxim = max(value),
            `CV` = sd(value)/mean(value)) %>%
  knitr::kable(digits = c(1,1,1,1,1,1,1,1,1,4))
```

o bé amb un gràfic de caixa o histograma

```{r, echo=FALSE, fig.width=8, fig.height=4}
par(mfrow=c(1,2))
with(dat, hist(difference, main = 'Histograma', ylab = 'Freqüència', xlab = ''))
with(dat, boxplot(difference, main = 'Caixa de dispersió'))
par(mfrow=c(1,1))
```

* Els arguments han d'anar en relació amb si té sentit pensar que la mitjana de la variable `difference` és igual a zero. Si podem assumir-ho, voldrà dir que podem assumir que el valor mitjà de la variable `bill_length_mm` i `2.5 * bill_depth_mm` són semblants.

* Si en lloc de treballar amb la diferència entre `bill_length_mm` i `2.5 * bill_depth_mm` es treballa amb el seu quocient. També  es considerarà correcte si en el treball es mira si el quocient és proper a 1.


# Sobre el sexe dels pingüins

## La proporció de pingüins mascle i femella a la zona és semblant

* L'objectiu d'aquest subapartat és mirar si la proporció de pingüins mascle és semblant a la dels pingüins femella. Dit d'altra manera, si aquestes proporcions són semblants a 0.5.

* Cal fer una taula de freqüències absolutes o relatives, i amb la taula feta discutir si és raonable considerar que el nombre de pingüins de cada sexe és semblant. A continuació es mostren possibles taules que serien considerades correctes:

__Freqüències absolutes:__

```{r, echo=FALSE, comment=" "}
tab <- with(penguins, table(sex))
addmargins(tab)
```

__Freqüències relatives com a proporcions:__

```{r, echo=FALSE, comment=" "}
round(prop.table(tab),4)
```

__Freqüències relatives com a percentatges:__

```{r, echo=FALSE, comment=" "}
round(100*prop.table(tab),2)
```

* Cal mostrar un gràfic de pastís/sectors o un gràfic de barres. Els dos següents gràfics seran vàlids:

```{r, echo=FALSE, fig.width=8, fig.height=4}
par(mfrow=c(1,2))
pie(tab, main = 'Gràfic de sectors')
barplot(prop.table(tab), main = 'Gràfic de barres', ylim = c(0,1))
par(mfrow=c(1,1))
```

## La profunditat del bec és semblant en funció del sexe del pingüí

* L'objectiu del subapartat és comparar la profunditat del bec entre els pingüins dels dos sexes.
* Caldrà mostrar els estadístics numèrics de la variable profunditat del bec dins de cada sexe.

```{r, echo=FALSE, comment = " "}
RcmdrMisc::numSummary(penguins[,"bill_depth_mm", drop=FALSE], groups=penguins$sex, 
  statistics=c("mean", "sd", "IQR", "quantiles"), quantiles=c(0,.25,.5,.75,1))
```

* També caldrà mostrar un gràfic on es compari la profunditat del bec entre els sexes. El gràfic més adequat és el gràfic de caixa:

```{r, echo=FALSE, fig.width=5, fig.height=4}
boxplot(bill_depth_mm~sex, data = penguins, ylab = 'Profunditat del bec')
```

però també seria correcte mostrar l'histograma dins de cada sexe:

```{r, echo=FALSE, fig.width=8, fig.height=4}
par(mfrow=c(1,2))
with(subset(penguins, sex == 'male'), hist(bill_depth_mm, main= "Pingüins mascle", xlab = "Profunditat del bec", ylab = 'Freqüència'))
with(subset(penguins, sex == 'female'), hist(bill_depth_mm, main= "Pingüines femella", xlab = "Profunditat del bec", ylab = ''))
par(mfrow=c(1,1))
```

## La distribució del sexe dels pingüins és independent de l'espècie

* En aquest apartat cal veure si la distribució de pingüins mascle i femella es manté entre les espècies.
* Caldrà fer una taula de freqüències marginals fila o columna, i discutir la semblança de cada perfil. Per exemple, si posem les espècies a les columnes, el perfil fila (perfil sexe) seria:

```{r}
tab = with(penguins, table(sex, species))
round(tab1 <- prop.table(tab, 1), 4)
```

on veuríem si la distribució d'espècies és semblant entre els dos sexes (estaríem comparant la distribució `r sprintf("(%s)", paste(sprintf("%0.4f", tab1[1,]), collapse=', '))` amb la distribució `r sprintf("(%s)", paste(sprintf("%0.4f", tab1[2,]), collapse=', '))`). En el perfil columna (perfil espècie):

```{r}
round(tab2 <- prop.table(tab, 2), 4)
```

estaríem mirant si la proporció dels dos sexes és semblant dins de les tres espècies.

* També caldrà fer un gràfic de barres on es mostrin aquestes marginals (de costat o apilades). Qualsevol dels següents gràfics podria ser vàlid:

```{r, echo=FALSE, fig.width=6, fig.height=6}
par(mfrow=c(2,2))
barplot(tab2, beside = TRUE,  legend.text = rownames(tab2), ylim = c(0,1.3), args.legend = list(ncol=2, cex = 0.6))
barplot(t(tab1), beside = TRUE, legend.text = colnames(tab2), ylim = c(0,1.3), args.legend = list(ncol=3, cex = 0.6))
barplot(tab2, legend.text = rownames(tab2), ylim = c(0,1.5), args.legend = list(ncol=2, cex = 0.6))
barplot(t(tab1), legend.text = colnames(tab2), ylim = c(0,1.5), args.legend = list(ncol=3, cex = 0.6))
```

* És important que les barres que es mostrin en el gràfic sumin 1 dins de cada categoria. Si les barres estan apilades és fàcil de veure (gràfics inferiors).


# Sobre els pingüins d'Adèlia

```{r, include=FALSE}
penguins_adelie = penguins %>%
  filter(species == 'Adelie')
```

* L'objectiu de l'apartat és comparar el pes dels pingüins Adelie en les tres illes.
* Caldrà mostrar els estadístics numèrics de la variable pes dins de cada sexe.

```{r, echo=FALSE, comment = " "}
RcmdrMisc::numSummary(penguins_adelie[,"body_mass_g", drop=FALSE], groups=penguins_adelie$island, 
  statistics=c("mean", "sd", "IQR", "quantiles"), quantiles=c(0,.25,.5,.75,1))
```

* També caldrà mostrar un gràfic on es compari el pes a les diferents illes. El gràfic més adequat és el gràfic de caixa.

```{r, echo=FALSE, fig.width=5, fig.height=4}
boxplot(body_mass_g~island, data = penguins, ylab = 'Pes')
```

menys adequat seria mostrar l'histograma dins de cada illa, on costa veure diferències:

```{r, echo=FALSE, fig.width=8, fig.height=3}
par(mfrow=c(1,3))
with(subset(penguins_adelie, island == 'Biscoe'), hist(body_mass_g, main= "Biscoe", xlab = "Pes", ylab = 'Freqüència'))
with(subset(penguins_adelie, island == 'Dream'), hist(body_mass_g, main= "Dream", xlab = "Pes", ylab = ''))
with(subset(penguins_adelie, island == 'Torgersen'), hist(body_mass_g, main= "Torgersen", xlab = "Pes", ylab = ''))
par(mfrow=c(1,1))
```



