---
title: "Dossier de correcció"
output: pdf_document
---

```{r setup, include=FALSE}
library(tidyverse)
library(knitr)
knitr::opts_chunk$set(echo = FALSE)
if(!exists('.ID')){
  .ID = first(scan('udg_codis_correctors.txt', what = 'character'))
}
load('07-correccio.RData')

assignment = filter(assignments, id == .ID)

id = assignment$id
treb1 = as.character(assignment$treb1)
treb2 = as.character(assignment$treb2)
treb3 = as.character(assignment$treb3)

link_form = function(id, id_treb){
  sprintf("[Formulari](https://docs.google.com/forms/d/e/1FAIpQLSfEVadSuky9gkmmGbsKbgM7Lbbkbe4A6ITVPGAjI9rQt7TCEw/viewform?usp=pp_url&entry.1912960910=%s&entry.1481792059=%s)", id, id_treb)
}
treballs = pivot_longer(assignment, matches("treb."), values_to = 'id_tr')
url_comparacio = sprintf("https://docs.google.com/forms/d/e/1FAIpQLSfX_4zS0BOlPlosdQHAdpRSzOECzdnBLHY4Q08jhHDVgdjaZw/viewform?usp=pp_url&entry.1978343346=%s", id)
```

# Instruccions

Aquest document s'ha generat pel codi d'estudiant: `r id`. Si us plau, abans de seguir endavant comprova que és el teu.

A la següent pàgina trobaràs informació de tres treballs realitzats per altres grups. De cada treball trobaràs enllaços al treball presentat, al formulari de correcció, a l'enunciat original que tenia el treball i a un document amb solucions del treball. Per accedir als enllaços hauries de poder clicar a sobre. Altrament, pots copiar i enganxar les adreces en un navegador. Per alguns dels enllaços caldrà que entris la teva informació per poder accedir al Moodle de l'assignatura.

Els codis dels treballs que hauràs de revisar són, per ordre, `r treb1`, `r treb2` i `r treb3`. 

__Quan hagis acabat de corregir els tres treballs__, caldrà que omplis el següent formulari on hauràs de dir quin dels tres treballs creus que és millor i quin creus que és pitjor. A continuació tens un enllaç al formulari:

`r sprintf("[%s](%s)", url_comparacio, url_comparacio)`

Finalment, recordar que el termini per realitzar la correcció és el dia 8 de maig.

\newpage

# Avaluació del treballs

### Treball 1 (`r treb1`)

```{r}
id_tr = as.character(slice(treballs, 1)$id_tr)
url_treball = sprintf("https://moodle2.udg.edu/pluginfile.php/1681165/mod_folder/content/0/treball_%s.pdf", id_tr)
url_formulari = sprintf("https://docs.google.com/forms/d/e/1FAIpQLSfEVadSuky9gkmmGbsKbgM7Lbbkbe4A6ITVPGAjI9rQt7TCEw/viewform?usp=pp_url&entry.1912960910=%s&entry.1481792059=%s", id, id_tr)
url_enunciat = sprintf("https://moodle2.udg.edu/pluginfile.php/1681165/mod_folder/content/0/enunciat1_%s.pdf", id_tr)
url_solucio = sprintf("https://moodle2.udg.edu/pluginfile.php/1681165/mod_folder/content/0/solucio1_%s.pdf", id_tr)
```

* Identitat del treball:
`r id_tr`

* Enllaç al treball a avaluar:
`r sprintf("[%s](%s)", url_treball, url_treball)`

* Formulari de correcció del treball: 
`r sprintf("[%s](%s)", url_formulari, url_formulari)`

* Enunciat original del treball: 
`r sprintf("[%s](%s)", url_enunciat, url_enunciat)`

* Solució proposada del treball: 
`r sprintf("[%s](%s)", url_solucio, url_solucio)`

### Treball 2 (`r treb2`)

```{r}
id_tr = as.character(slice(treballs, 2)$id_tr)
url_treball = sprintf("https://moodle2.udg.edu/pluginfile.php/1681165/mod_folder/content/0/treball_%s.pdf", id_tr)
url_formulari = sprintf("https://docs.google.com/forms/d/e/1FAIpQLSfEVadSuky9gkmmGbsKbgM7Lbbkbe4A6ITVPGAjI9rQt7TCEw/viewform?usp=pp_url&entry.1912960910=%s&entry.1481792059=%s", id, id_tr)
url_enunciat = sprintf("https://moodle2.udg.edu/pluginfile.php/1681165/mod_folder/content/0/enunciat1_%s.pdf", id_tr)
url_solucio = sprintf("https://moodle2.udg.edu/pluginfile.php/1681165/mod_folder/content/0/solucio1_%s.pdf", id_tr)
```

* Identitat del treball:
`r id_tr`

* Enllaç al treball a avaluar:
`r sprintf("[%s](%s)", url_treball, url_treball)`

* Formulari de correcció del treball: 
`r sprintf("[%s](%s)", url_formulari, url_formulari)`

* Enunciat original del treball: 
`r sprintf("[%s](%s)", url_enunciat, url_enunciat)`

* Solució proposada del treball: 
`r sprintf("[%s](%s)", url_solucio, url_solucio)`

### Treball 3 (`r treb3`)

```{r}
id_tr = as.character(slice(treballs, 3)$id_tr)
url_treball = sprintf("https://moodle2.udg.edu/pluginfile.php/1681165/mod_folder/content/0/treball_%s.pdf", id_tr)
url_formulari = sprintf("https://docs.google.com/forms/d/e/1FAIpQLSfEVadSuky9gkmmGbsKbgM7Lbbkbe4A6ITVPGAjI9rQt7TCEw/viewform?usp=pp_url&entry.1912960910=%s&entry.1481792059=%s", id, id_tr)
url_enunciat = sprintf("https://moodle2.udg.edu/pluginfile.php/1681165/mod_folder/content/0/enunciat1_%s.pdf", id_tr)
url_solucio = sprintf("https://moodle2.udg.edu/pluginfile.php/1681165/mod_folder/content/0/solucio1_%s.pdf", id_tr)
```

* Identitat del treball:
`r id_tr`

* Enllaç al treball a avaluar:
`r sprintf("[%s](%s)", url_treball, url_treball)`

* Formulari de correcció del treball: 
`r sprintf("[%s](%s)", url_formulari, url_formulari)`

* Enunciat original del treball: 
`r sprintf("[%s](%s)", url_enunciat, url_enunciat)`

* Solució proposada del treball: 
`r sprintf("[%s](%s)", url_solucio, url_solucio)`